【裁判字號】    97,聲,1
【裁判日期】    970103
【裁判案由】    停止強制執行
【裁判全文】
福建金門地方法院民事裁定                 97年度聲字第1號
聲  請  人  乙○○
相  對  人  甲○○○
上列當事人間聲請停止執行事件，本院裁定如下：
    主  文
聲請人以新臺幣肆拾萬元供擔保後，本院九十六年度執字第一０
五八號強制執行事件之強制執行程序，於本院九十六年度城簡字
第四九號事件確定前應暫予停止。
    理  由
一、按有回復原狀之聲請或提起再審或異議之訴，或對於和解為
    繼續審判之請求，或提起宣告調解無效之訴，撤銷調解之訴
    ，或對於法院依強制執行法第4條第1項第5款之裁定提起抗
    告時，法院依必要情形，或依聲請定相當並確實擔保，得為
    停止強制執行之裁定，強制執行法第18條第2項定有明文。
二、聲請意旨略以：聲請人即債務人對於本院96年度執字第1058
    號執行事件，相對人即債權人以本院96年度拍字第9號拍賣
    抵押物裁定為執行名義，惟相對人就該抵押權所擔保之債權
    並不存在，為此聲請人已對相對人提起確認債權不存在等訴
    訟，經本院以96年度城簡字第49號受理，並定97年1月4日宣
    判。爰此，聲請在該本案判決確定前，裁定停止上開執行事
    件之強制執行等語。
三、經查：就聲請人前開主張，業據本院依職權調閱本院96年度
    城簡字第49號民事卷宗及本院96年度執字第1058號強制執行
    卷宗，核閱無訛，是本件聲請在本案決確定前，停止上開強
    制執行程序，合於首開強制執行法之規定，應予准許。按法
    院依強制執行法第18條第2項定擔保金額而准許停止強制執
    行之裁定者，該項擔保係預備供債權人因停止執行所受損害
    之賠償，其數額應依標的物停止執行後，債權人未能即時受
    償或利用該標的物所受之損害額，或其因另供擔保強制執行
    所受之損害，其數額應依標的物停止執行後，債權人未能即
    時受償或利用該標的物所受之損害額，或其因另供擔保強制
    執行所受之損害額定之，非以標的物之價值或其債權額為依
    據，最高法院86年度台抗字第442號裁判可資參照。查本院
    96年度執字第1058號強制執行事件，執行標的物經設定最高
    限額抵押權為新台幣（下同）400,000元，並已經執行法院
    命為鑑定抵押標的物之價格（見執行卷96年11月20日函），
    然尚未及進行不動產之拍賣程序，再考量本院96年度城簡字
    第49號確認債權不存在等事件已定期宣判，若當事人不服判
    決提起上訴，因訴訟標的價格為400,000元，由本院合議庭
    受理為二審判決後即不得上訴，無不能迅速終結確定之虞，
    即若本件准予暫時停止執行，相對人所受之損害應為暫時未
    能及時受償之損害，且不逾400,000元，尚無法定利息之損
    失。從而爰酌定聲請人供擔保金額如主文所示。
四、爰依強制執行法第18條第2項裁定如主文。
中    華    民    國    97    年    1    月      3    日
                  民事庭    法  官 周美玲
正本係照原本作成。
如對本裁定抗告須於裁定送達後10日內向本院提出抗告狀，並繳
納抗告費新臺幣1,000元。
中    華    民    國    97    年    1    月      3    日
                            書記官  陳鴻璋


司法院資訊處製作；財團法人民間司法改革基金會備份。
